# 关于同一控制吸收合并

提问人：guanglv 时间：2021-01-25 11:33:02
请教陈版主，公司下属子公司吸收合并同一集团下子公司，公司下属公司未单体报表，发生同控合并不调整期初，但是公司合并报表层面需要调整期初，但是公司对下属子公司有增资，股权发生变动，这种情况如何在合并层面重溯期初归母权益及少数股东权益

回答人：chenyiwei
吸收合并事项与子公司引入新股东稀释母公司股权这两个交易是否为一揽子交易？所发生的时间先后顺序和股权比例具体变化情况如何？